臺灣高等法院臺南分院刑事判決　　　　95年度上訴字第1429號
上　訴　人
即　被　告　甲○○
　　　　　　　　　　現另案於臺灣東成技能訓練所執行中
指定辯護人　本院公設辯護人　己○○
上　訴　人
即　被　告　丙○○
選任辯護人　方文賢　律師
上列上訴人因違反槍砲彈藥刀械管制條例等案件，不服臺灣台南
地方法院95年度訴字第484號中華民國95年10月19日第一審判決
（起訴案號：臺灣台南地方法院檢察署95年度偵字第1887、2226
、3089、3312號），提起上訴，本院判決如下：
    主  文
上訴駁回。
    事  實
壹、甲○○（綽號紅中）曾於民國87年8月間，因違反麻醉藥品
    管理條例案件，經本院判處有期徒刑五年六月確定，於90年
    5 月23日假釋付保護管束，於92年9月21日保護管束期滿，
    未經撤銷，以執行完畢論。
貳、甲○○明知具有殺傷力之改造槍枝、子彈為槍砲彈藥刀械管
    制條例第四條第一項所管制之物品，非經中央主管機關許可
    ，不得擅自製造，其於前開有期徒刑執行完畢後五年內，仍
    不知悔改，竟基於製造可發射子彈具有殺傷力之改造手槍及
    製造可供前開改造手槍射擊之具有殺傷力子彈之犯意，未經
    許可，於94年7、8月間，在其位於臺南市○○街35號住處，
    利用其所有如附表二所載之工具，以如附表一編號一、二、
    九所示之方法，製造如附表一編號一、二、九所載可發射子
    彈、具有殺傷力之改造手槍及子彈。
參、緣郭春祈（綽號老Ｋ，另案由檢察官偵辦）於95年1月10日
    ，在高雄市左營區○○○路某處，以新臺幣（下同）105萬
    元之代價向姓名年籍不詳之成年男子購買第二級毒品安非他
    命半公斤，嗣後發現毒品不純致無法使用而認遭人詐騙，即
    於95年1月11日下午夥同甲○○，前往高雄市左營區○○○
    路553號「萬里香餐廳」停車場，並於當日夜間約11時許，
    邀集眾友人丙○○（綽號小林，由甲○○通知）、乙○○（
    已撤回上訴確定）、吳明宗（經檢察官為不起訴處分）、郭
    育榮（另經裁定停止審判）、林義欽、邱暉雄、張榮村、黃
    彥凱、吳幸娟、王姿雯（均經檢察官另為不起訴處分）及其
    他不詳姓名之人至該停車場，準備找販賣毒品之人索回105
    萬元：
一、丙○○於95年1月11日下午，經甲○○以電話通知上述郭春
    祈準備向販賣毒品之人索回鉅款之計劃後，丙○○即依囑駕
    駛郭春祈配偶曾香棋所有之車牌號碼F7 -3659號自用小客車
    ，至甲○○位於臺南市○○街35號住處內門邊拿取一內有如
    附表一編號一、二之槍枝、子彈之手提袋，置於其所駕駛之
    車牌號碼F7 -3659號自用小客車右前乘客座踏板，未經許可
    ，持有該批具有殺傷力之槍枝及子彈，駛至高雄市左營區○○○路553號「萬里鄉餐廳」停車場等候。
二、乙○○於95年1月11日接獲郭春祈通知後，即駕駛車牌號碼
    4935-GK號自用小客車（原審車號誤寫為4395），至臺南縣
    西港鄉永樂村大寮1-7號郭春祈住處，與由郭春祈配偶通知
    到場之吳明宗會合後，二人基於犯意聯絡，將槍、彈置於後
    車廂備胎位置，共同持有如附表一編號三、四所載之槍枝、
    子彈，由乙○○搭載吳明宗前往前揭「萬里鄉餐廳」停車場
    等候。（乙○○部分已撤回上訴確定）
肆、經警於下述時、地查獲：
一、嗣於同年1月11日下午約11時30分許，警察據報前往「萬里
    香餐廳」附近調查有無黑道火拼之際，因遭不明人士開槍，
    警察隨即還擊，郭育榮、郭春祈及丙○○即分別逃逸，將
    F7-3659號、4935-GK號自用小客車棄於該處，乙○○則中彈
    倒地，隨即經警送往高雄榮民總醫院急救。警察並當場分別
    對停放於停車場，由丙○○所駕駛之車牌號碼F7-3659號自
    用小客車及乙○○所駕駛之4935-GK號自用小客車逕行搜索
    ：
    (一)自F7-3659號自用小客車右前座腳踏板扣得附表一編號一
      、二之槍枝及子彈。
    (二)自4935-GK號自用小客車後車箱內扣得如附表一編號三、
      四之槍枝及子彈。
二、經警於95年1月17日下午5時許，持原審法院法官核發之搜索
    票，至甲○○住處，扣得甲○○所有如附表二所載供製造槍
    枝、子彈所用之工具。
三、於95年1月23日，經甲○○同意，帶警前往臺南市○○路○段
    443號臺南市察局交通隊拖吊場，在甲○○所有、借予王勁
    棠使用之車牌號碼4626-LV號自用小客車後方置物箱右側內
    裝及車身板金之空間內，扣得甲○○所有如附表一編號九、
    十之子彈及槍枝。
伍、案經臺灣臺南地方法院檢察署檢察官指揮臺南縣警察局麻豆
    分局暨臺南市警察局第六分局告臺灣臺南地方法院檢察署檢
    察官偵查起訴。
    理  由
壹、程序事項（關於證據能力之有無）：
一、被告甲○○部分：
    被告甲○○上訴本院時辯稱：因伊有吸毒之惡習，故於精神
    狀態不是很穩之情況下，在警訊時警察跟我說只會判幾年而
    已之誘導下承認等語，故警訊非出於自由意思云云。經查
    警方查獲被告時，被告是正在睡覺，是警方從房間的床上將
    被告叫起，當時被告的精神狀態很好，沒有精神萎靡，也沒
    有毒品發作的情形，被告當時很配合，並沒有誘導，當初在
    被告房間搜索的時候只有搜索到少部份的改造工具，大部分
    的改造工具是在一樓的儲藏室搜索到的，被告當時就有承認
    那是改造的工具，被告有說一部份是改造的工具，一部份不
    是改造的工具，我們也不知道它的工具是改造哪部份，所以
    就全部把它扣押等情，業據查獲員警即證人戊○○、丁○○
    於本院到庭結證明確，況查警方於被告住處一樓雜物間查獲
    工具時，被告即答稱：大部分在改造槍械的工具，但有些工
    具是以前從事水電業留下來的等語，若是非出於自由意思，
    被告答訊何以仍有充分的選擇，又被告於移送檢察官後至原
    審審理中，均未表示警訊係出於誘導，而且仍然坦承改造槍
    彈不諱，足見被告前揭所謂警訊係吸毒後於精神狀態不是很
    穩之情況下，在警訊之誘導下承認等語，顯與事實不符，故
    其警訊筆錄係出於自由意思應有證據能力。至其餘本案之供
    述及非供述證據，既經被告甲○○及其辯護人明示同意採為
    證據，且無事證顯示係公務員因違法蒐證所取得之供述證據
    ，本院審酌該等供述證據作成時之情況，亦認為適於作為證
    據，依刑事訴訟法第159條之1第2項、第159條之4第1款、第
    159條之5第1項等規定，應認為均有證據能力。
二、被告丙○○部分：
(一)、證人甲○○、乙○○於司法警察詢問時所為之陳述，係屬被
    告以外之人於審判外之言詞陳述，而為傳聞證據，既經被告
    方面明示不同意採為證據，依刑事訴訟法第159條第1項之規
    定，應認為不具證據能力。
(二)、具有共犯關係之共同被告甲○○、乙○○於被告丙○○部分
    係屬證人，應依人證之調查程序，使其立於證人之地位，依
    同法第186之規定，具結後而為陳述，其供述證據始有證據
    能力，此項規定，於檢察官偵查及審判中，均有其適用。查
    共同被告乙○○、甲○○於偵查中供述自己犯罪部分，屬於
    被告之自白，其所為關於被告丙○○涉案部分之陳述，係屬
    證人即被告以外之人，檢察官並未依人證之調查程序，命其
    立於證人之地位，依法具結，其所為不利於被告丙○○部分
    之陳述，依刑事訴訟法第158之3規定，自無證據能力。
(三)、上述經排除以外之供述及非供述證據，既經被告方面明示同
    意採為證據，且無事證顯示係公務員因違法蒐證所取得之供
    述證據，本院審酌該等供述證據作成時之情況，亦認為適於
    作為證據，依刑事訴訟法第159條之1第2項、第159條之4第1
    款、第159條之5第1項等規定，應認為均有證據能力。
貳、被告之自白或辯解：
一、被告甲○○部分：
    訊據被告甲○○就其以附表二所載之工具，於事實欄所載之
    時、地製造如附表一編號一、二、九之槍、彈之事實，於警
    詢、檢察官偵查中及原審審理時均坦承不諱。
二、被告丙○○部分：
    訊據被告丙○○固不否認接獲被告甲○○電話，而駕駛
    F7-3659號自用小客車至被告甲○○住處取內有如附表一編
    號一、二所載槍、彈之手提袋，置於自用小客車後，駛往「
    萬里鄉餐廳」之事實，惟矢口否認有何持有槍、彈之犯行，
    辯稱：不知道袋子裡面裝槍、彈，並無持有槍、彈之故意云
    云。
參、實體部分（關於本院認定事所憑之依據及論述）
一、被告甲○○之部分：
    被告甲○○以附表二所載之工具製造具有殺傷力如附表一編
    號一、二、九所示之槍枝、子彈之事實，有扣案如附表一編
    號一、二、九之槍枝、子彈及附表二所載之工具為憑。扣案
    附表一編號一、二、九之槍枝及子彈經鑑定後，均具有殺傷
    力，亦有如附表一所載之槍彈鑑定書可資佐證，核與其自白
    相符，從而，被告甲○○之自白確係出於真實，應可採信，
    此部分之事實要可認定。至被告甲○○於上訴本院時辯稱：
    那些槍械買來時就是如此，而查獲之工具亦無法改告那些扣
    案之槍彈等語，查被告有改造附表一編號一、二、九所示之
    槍枝、子彈之事實，業據被告於警訊、偵查及原審審理時坦
    承在卷，已如前述，又扣案之槍彈及工具，槍彈部分均有經
    改造，而改造槍彈有關金屬槍管之製作部分雖須使用到車床
    、銑床或大型鑽床等精密機具，惟本案查獲工具仍能作為槍
    彈一部分之改造所用，此經本院送請法務部調查局鑑定，有
    該局96年5月15日調科參字第09600188350號鑑定通知書附卷
    可稽（本院卷第204頁至215頁），故被告所辯事實不符，要
    難採信。
二、被告丙○○部分：
(一)、被告丙○○於案發當日接獲甲○○以電話告以郭春祈買毒遭
    人詐騙而召集人馬至「萬里香餐廳」停車場，準備與販毒者
    談判之內容後，即依被告甲○○指示駕駛前開車輛至被告甲○○住處，取出內有附表一編號一、二之槍枝、子彈之手提
    袋後，置於車上駛往「萬里香餐廳」停車場，後經警在該車
    上逕行搜索，扣得如附表一編號一、二之槍枝、子彈乙節，
    業據證人即共同被告甲○○於原審法院審理時具結證稱綦詳
    （參見原審95年9月12日審判筆錄），被告丙○○對此亦不
    否認（參見原審95 年5月30日準備程序筆錄），並有搜索筆
    錄、扣押物品目錄表可參（警卷第71頁、75頁），而扣得如
    附表一編號一、二之槍枝、子彈，經鑑定後具有殺傷力乙節
    ，亦有如附表一所載之槍彈鑑定書可憑，從而，此部分之事
    實應可認定。
(二)、至被告丙○○及其辯護意旨雖均辯稱：不知手提袋內放有槍
    、彈，並無持有槍、彈之犯意云云。惟查：
    1.證人即共同被告甲○○結證稱：當時其人已在高雄，要他
      （指被告丙○○）拿袋子來，有在電話中說明袋子的特徵
      及屋內之地點，且跟他說當天的情況是老Ｋ的藥（指毒品
      ）被黑吃黑，老Ｋ要去要錢，趕快將袋子拿來等語（參見
      原審95年9月12日審判筆錄），足認被告丙○○接獲被告
      甲○○電話後，其確知悉當天被告甲○○要其趕往「萬里
      香餐廳」之目的，是為處理「老Ｋ」郭春祈因購買毒品遭
      人黑吃黑，欲索回巨款，而且時間急迫而為，要可認定。
    2.其次，依附表一槍彈鑑定書所載，扣案如附表一編號一、
      二之物為2枝槍及45顆子彈，不僅均係金屬製成，且數量
      眾多，全部置於同一手提袋內，持取攜帶之際要足以感覺
      其重量相當沈甸，要無疑義。
    3.再者，「萬里香餐廳」停車場發生槍戰後，被告郭秋霖隨
      即棄車及置車上手提袋不顧逃離現場，後經警以其涉有殺
      人未遂罪嫌，於95年1月12日下午1時許，在臺南市○○路
      與海安路口逕行拘提到案，並報請臺灣臺南地方法院檢察
      署檢察官核發拘票乙節，亦有被告郭秋霖警詢筆錄、拘票
      （000000000號警卷第56頁、偵查卷1887號卷第21頁）在
      卷可資佐證，被告郭秋霖對此亦不否認，足認被告郭秋霖
      主觀上明知其所持有之物品係非法之物，要足認定。
    4.茲審酌被告丙○○已因被告甲○○通知而知悉當晚係處理
      共同「老Ｋ」郭春祈因購買毒品遭人以不純毒品搪塞而欲
      索回巨款之目的，且被告甲○○囑其務必取指定之「物品
      」至「萬里香餐廳」停車場，足認其主觀上已知悉當晚將
      有火拼之可能性，且被告甲○○囑其攜帶之物與當晚火拼
      之目的性、時間性及地域性均有關聯；再參酌被告郭秋霖
      客觀上持有內裝2枝手槍、45顆子彈之手提袋，重量沈甸
      、內裝應係金屬物品之特徵，甚至於警察趕至現場、發生
      槍戰時，被告郭秋霖隨即棄車逃逸等情節，足認被告郭秋
      霖確係知悉該手提袋內確係當晚準備火拼之槍、彈，要可
      認定，從而，其未經許可，非法持有具殺傷力之手槍、子
      彈犯行，應可認定。被告郭秋霖及其辯護意旨稱不知內有
      槍、彈云云，顯均係卸責之詞，均不足採信，其辯護人於
      本院審理中請求勘驗內裝手槍、子彈之手提袋，查明是否
      從外觀上即可看出手槍、子彈等情，核無必要，又共同被
      告甲○○於原審已依證人身分接受詰問，事證已臻明確，
      而被告丙○○至萬里香停車場為何下車改搭甲○○與郭春
      祈之車離去，與被告丙○○是否知悉手提袋內有無槍彈無
      關連，從而被告辯護人請求再行詰問甲○○、郭春祈，核
      無必要。
三、綜上所述，應認被告甲○○、郭秋霖，事證明確，其犯行應
    可認定，應依法論科。
肆、論罪科刑：
一、被告甲○○部分：
    查被告甲○○製造如附表一編號一、二、九所載之槍、彈，
    核其所為，係犯槍砲彈藥刀械管制條例第八條第一項之未經
    許可製造可發射子彈具有殺傷力之槍支罪及同條例第十二條
    第一項之未經許可製造子彈罪。被告甲○○製造改造手槍及
    子彈後，進而持有改造手槍及改造子彈之低度行為，為製造
    改造手槍及子彈之高度行為所吸收，均不另論罪。又被告甲○○係以一行為觸犯槍砲彈藥刀械管制條例第八條第一項之
    未經許可製造可發射子彈具有殺傷力之槍枝罪及同條例第十
    二條第一項之未經許可製造子彈罪之數罪名，而應從一重之
    未經許可製造可發射子彈具有殺傷力之槍枝罪處斷（有關於
    想像競合犯是否為新舊法之比較，詳下述）。又被告甲○○
    有如事實欄所載刑之執行紀錄，有臺灣高等法院被告前案紀
    錄表在卷可資佐證，其於有期徒刑執行完畢後，再犯本件有
    期徒刑以上之罪，為累犯，應依刑法第四十七條加重其刑（
    有關於累犯新舊法之比較，詳下述）。
二、被告丙○○部分：
    查被告丙○○持有如附表一編號一、二所載之槍、彈，核其
    所為，係犯槍砲彈藥刀械管制條例第八條第四項之未經許可
    持有可發射子彈具有殺傷力之槍支罪及同條例第十二條第四
    項之未經許可持有子彈罪。又被告丙○○分別係以一行為觸
    犯槍砲彈藥刀械管制條例第八條第四項之未經許可持有可發
    射子彈具有殺傷力之槍枝罪及同條例第十二條第四項之未經
    許可持有子彈罪之數罪名，而應從一重之未經許可持有可發
    射子彈具有殺傷力之槍枝罪處斷（關於想像競合犯新舊法比
    較，詳下述）。
三、沒收：
    扣案如附表一編號一、二、三、四、九所示具有殺傷力之改
    造槍枝、子彈，均係違禁物，應依刑法第三十八條第一項第
    一款之規定宣告沒收。另如附表二係被告甲○○所有，供其
    製造槍、彈犯罪所用之物，應依刑法第三十八條第一項第二
    款之規定宣告沒收。（至於附表一編號五之槍枝係共同被告
    郭育榮所有，俟共同被告郭育榮部分審結時，另行依法處理
    ）。
四、關於適用新舊刑法之比較：
    被告行為後，刑法業於九十四年二月二日修正公布，九十五
    年七月一日起施行，而依修正後刑法第二條規定：「行為後
　　法律有變更者，適用行為時之法律。但行為後之法律有利於
　　行為人者，適用最有利於行為人之法律。非拘束人身自由之
  　保安處分適用裁判時之法律。處罰或保安處分之裁判確定後
　　，未執行或執行未完畢，而法律有變更，不處罰其行為或不
  　施以保安處分者，免其刑或保安處分之執行。」茲比較新舊
    法適用如下：
(一)、想像競合犯修正前刑法第五十五條規定：「一行為而觸犯數
    罪名者，或犯一罪而其方法或結果之行為犯他罪名者，從一
    重處斷」，修正後之新刑法第五十五條規定：「一行為而觸
    犯數罪名者，從一重處斷。但不得科以較輕罪名所定最輕本
    刑以下之刑」，即刪除牽連犯之規定，並增訂想像競合犯不
    得科以較輕罪名最輕本刑以下之刑之限制，惟就上開新增訂
    之想像競合犯規定，乃屬法務實務之明文化，並無實際變革
    ，尚不生比較新舊法之問題（最高法院九十五年台上字第五
    五八九號判決及最高法院九十五年度第二十一次刑事庭會議
    決議參照）。自應適用裁判時之法律。
(二)、累犯：
    被告行為後，刑法第四十七條有關因執行徒刑後再犯之累犯
    規定，已修正為同條第一項「受徒刑之執行完畢，或一部之
    執行而赦免後，五年以內故意再犯有期徒刑以上之罪者，為
    累犯，加重本刑至二分之一。」故累犯之要件，因此而有變
    動，修正後之規定較有利於被告，自應適用修正後刑法第四
    十七條規定，論以累犯，並加重其刑（最高法院九十五年度
    第二十一次刑事庭會議決議參照）。
(三)、罰金如易服勞役：
    本件被告甲○○、丙○○及乙○○行為時，易服勞役折算標
    準依刑法第四十二條第二項前段規定原係以銀元一元以上三
    元以下折算一日，惟依被告行為時之罰金罰鍰提高標準條例
    第二條前段規定，就其原定數額提高為一百倍折算一日，故
    本件被告甲○○、丙○○及乙○○行為時之易服勞役折算標
    準，則應以銀元三百元即新台幣九百元折算一日。然九十五
    年七月一日修正公布施行之刑法第四十二條第三項前段規定
    ：「易服勞役以新台幣一千元、二千元或三千元折算一日」
    。比較修正前後之易服勞役折算標準，以修正後之規定，較
    有利於被告，則依刑法第二條第一項但書規定，應適用修正
    施行後之刑法第四十二條第三項前段規定，定其折算標準。
伍、原審判決因認被告甲○○、丙○○犯行事證明確，分別適用
    槍砲彈藥刀械管制條例第八條第一項、第四項、第十二條第
    一項、第四項、刑法第二條第一項、第十一條前段、第四十
    二條第三項前段、第三十八條第一項第一款、第二款、第五
    十五條、第四十七條之規定，並審酌被告甲○○非法製造
    具有殺傷力之槍枝及子彈之行為，嚴重破壞社會秩序，對治
    安造成之危害甚鉅，改造槍枝及子彈之數量非少，且其同時
    成功製造可適用於其所製造具殺傷力手槍之子彈，顯見其改
    造手槍及子彈之行為已直接危害社會安全，而應予重罰，然
    念其犯後坦承犯行，態度尚佳等一切情狀，量處有期徒刑九
    年，併科罰金新臺幣拾伍萬元，並就併科罰金部分諭知如易
    服勞役之折算標準。被告丙○○非法持有具有殺傷力之槍
    枝及子彈之行為，嚴重破壞社會秩序，對治安造成之危害甚
    鉅，持有槍、彈均是為了毒品談判所用、分別持有槍枝及子
    彈之數量，及渠犯後否認犯行，顯無悔意等一切情狀，量處
    有期徒刑肆年，併科罰金新臺幣拾貳萬元，並就併科罰金部
    分諭知如易服勞役之折算標準。沒收部分如上（參、三）
    所示。原判決認事用法並無不當、量刑亦甚妥適，被告等空
    言否認犯行，指摘原判決不當提起上訴，均核無理由，應予
    駁回。
據上論結，應依刑事訴訟法第368條，判決如主文。
本案經檢察官羅清溪到庭執行職務。
中　　華　　民　　國　　96　　年　　7 　　月　　17　　日
                  刑事第三庭    審判長法　官  宋明蒼
                                      法　官  蘇清水
                                      法　官  蔡勝雄
以上正本證明與原本無異。
如不服本判決，應於判決送達後十日內向本院提出上訴狀，其未
敘述理由者並應於提出上訴狀後十日內向本院補提理由書（應附
繕本)。
                                      書記官  蔡蘭櫻
中　　華　　民　　國　　96　　年　　7 　　月　　17　　日
附錄本案論罪科刑法條全文：
槍砲彈藥刀械管制條例第8條第1項、第4項：
未經許可，製造、販賣或運輸鋼筆槍、瓦斯槍、麻醉槍、獵槍、
空氣槍或第4條第1項第1款所定其他可發射金屬或子彈具有殺傷
力之各式槍砲者，處無期徒刑或5年以上有期徒刑，併科新臺幣1
千萬元以下罰金。
未經許可，持有、寄藏或意圖販賣而陳列第 1 項所列槍枝者，處
3年以上10年以下有期徒刑，併科新臺幣700萬元以下罰金。
槍砲彈藥刀械管制條例第12條第1項、第4項：
未經許可，製造、販賣或運輸子彈者，處 1 年以上 7 年以下有
期徒刑，併科新台幣 500 萬元以下罰金。
未經許可，持有、寄藏或意圖販賣而陳列子彈者，處 5 年以下有
期徒刑，併科新台幣 300 萬元以下罰金。
附表一
  ┌─┬──────┬──────┬──────┬─────────┬───────┐
  │編│扣押物、出處│扣押時間及地│鑑定報告及出│有無殺傷力及製造方│應沒收之物    │
  │號│            │點          │處          │法                │              │
  ├─┼──────┼──────┼──────┼─────────┼───────┤
  │一│改造手槍2 枝│95年1月12日1│內政部警政署│1.均有殺傷力。    │均為違禁物，應│
  │  │（槍枝管制編│時30分許，在│刑事警察局95│2.均經鑑定，均認係│沒收。        │
  │  │號0000000000│高雄市左營區│年3月23日刑 │  仿BERETTA廠92FS │              │
  │  │、0000000000│自由3路553號│鑑字第      │  型半自動手槍所製│              │
  │  │號）（警卷第│前，F7-3659 │0000000000  │  造之槍枝換裝土造│              │
  │  │75、61頁）  │號車內      │號槍彈鑑定書│  金屬槍管改造而成│              │
  │  │            │            │編號一、二（│  之改造手槍，機械│              │
  │  │            │            │95 偵字1887 │  性能良好，可供擊│              │
  │  │            │            │號卷第      │  發適用子彈使用。│              │
  │  │            │            │191-199頁） │                  │              │
  │  │            │            │            │                  │              │
  ├─┼──────┼──────┼──────┼─────────┼───────┤
  │二│子彈45顆    │同上        │同上鑑定書編│1.19顆，認均係由直│無。          │
  │  │（警卷第75頁│            │號六        │  徑9.40mm~9.85mm │有殺傷力之子彈│
  │  │、67頁）    │            │            │  、長度16.74mm~17│，均經試射完畢│
  │  │            │            │            │  .31 mm土造金屬彈│，業已滅失；無│
  │  │            │            │            │  殼直徑8.55mm~8. │殺傷力或未鑑定│
  │  │            │            │            │  77mm金屬彈頭組合│之子彈，或無殺│
  │  │            │            │            │  而成之土造子彈，│傷力或無法證明│
  │  │            │            │            │  採6顆試射，均可 │有殺傷力，均非│
  │  │            │            │            │  擊發，認具殺傷力│違禁物，均不予│
  │  │            │            │            │  。（其餘子彈未經│宣告沒收。    │
  │  │            │            │            │  鑑定，無從認    │              │
  │  │            │            │            │  定有無殺傷力）  │              │
  │  │            │            │            │2.12顆，認均係由直│              │
  │  │            │            │            │  徑9.41mm、長度  │              │
  │  │            │            │            │  17.00mm金屬彈殼 │              │
  │  │            │            │            │  及直徑8.81mm金屬│              │
  │  │            │            │            │  彈頭組合而成之土│              │
  │  │            │            │            │  造子彈，採樣4顆 │              │
  │  │            │            │            │  試射：3顆均可擊 │              │
  │  │            │            │            │  發，認具殺傷力，│              │
  │  │            │            │            │  1顆無法擊發，認 │              │
  │  │            │            │            │  不具殺傷力。    │              │
  │  │            │            │            │  （其餘子彈未經鑑│              │
  │  │            │            │            │  定，無從認定    │              │
  │  │            │            │            │  有無殺傷力）    │              │
  │  │            │            │            │3.7顆，認均係由直 │              │
  │  │            │            │            │  徑9.87mm、長度  │              │
  │  │            │            │            │  19.10mm金屬彈殼 │              │
  │  │            │            │            │  及直徑8.84mm金屬│              │
  │  │            │            │            │  彈頭組合而成之土│              │
  │  │            │            │            │  造子彈，採樣2顆 │              │
  │  │            │            │            │  試射，均可擊發，│              │
  │  │            │            │            │  認具殺傷力。    │              │
  │  │            │            │            │  （其餘子彈未經鑑│              │
  │  │            │            │            │  定，無從認定    │              │
  │  │            │            │            │  有無殺傷力）    │              │
  │  │            │            │            │4.6顆，認均係由直 │              │
  │  │            │            │            │  徑9.62mm、長度  │              │
  │  │            │            │            │  19.15mm玩具金屬 │              │
  │  │            │            │            │  彈殼加裝直徑8.69│              │
  │  │            │            │            │  mm金屬彈頭改造而│              │
  │  │            │            │            │  成之改造子彈，採│              │
  │  │            │            │            │  樣2顆試射：1顆可│              │
  │  │            │            │            │  擊發；1顆無法擊 │              │
  │  │            │            │            │  發，認不具殺傷力│              │
  │  │            │            │            │  。              │              │
  │  │            │            │            │  （其餘子彈未經鑑│              │
  │  │            │            │            │  定，無從認定    │              │
  │  │            │            │            │  有無殺傷力）    │              │
  │  │            │            │            │                  │              │
  │  │            │            │            │                  │              │
  │  │            │            │            │                  │              │
  ├─┼──────┼──────┼──────┼─────────┼───────┤
  │三│手槍2枝（槍 │95年1月12日1│同上鑑定書編│1.槍枝管制編號    │均應沒收      │
  │  │枝管制編號  │時30分許，在│號三        │0000000000號，認係│              │
  │  │000000000、 │高雄市左營區│            │仿BERETTA廠84型半 │              │
  │  │0000000000號│自由3路553號│            │自動手槍所製造之槍│              │
  │  │）（警卷第75│前4395-GK號 │            │枝換裝土造金屬槍管│              │
  │  │、67頁）    │自用小客車  │            │改造而成之改造手槍│              │
  │  │            │            │            │，機械性能良好，可│              │
  │  │            │            │            │供擊發適用子彈使用│              │
  │  │            │            │            │，認具殺傷力。    │              │
  │  │            │            │            │2.槍枝管制編號    │              │
  │  │            │            │            │0000000000號，認係│              │
  │  │            │            │            │仿GLOCK廠17型半自 │              │
  │  │            │            │            │動手槍所製造之槍枝│              │
  │  │            │            │            │換裝土造金屬槍管改│              │
  │  │            │            │            │造而成之改造手槍，│              │
  │  │            │            │            │機械性能良好，可供│              │
  │  │            │            │            │擊發適用子彈使用，│              │
  │  │            │            │            │認具殺傷力。      │              │
  │  │            │            │            │                  │              │
  ├─┼──────┼──────┼──────┼─────────┼───────┤
  │四│子彈23顆    │同上        │同上鑑定書號│1.4顆，認均係由直 │無            │
  │  │（警卷75、67│            │五          │  徑8.92mm、長度  │              │
  │  │頁）        │            │            │  18.02mm金屬彈殼 │有殺傷力之子彈│
  │  │            │            │            │  及直徑7.80mm金屬│，均經試射完畢│
  │  │            │            │            │  彈頭組合而成之土│，業已滅失；無│
  │  │            │            │            │  造子彈，採1顆試 │殺傷力或未鑑定│
  │  │            │            │            │  射，無法擊發，認│之子彈，或無殺│
  │  │            │            │            │  不具殺傷力      │傷力或無法證明│
  │  │            │            │            │  。              │有殺傷力，均非│
  │  │            │            │            │  （其餘子彈未經鑑│違禁物，均不予│
  │  │            │            │            │  定，無從認定有無│宣告沒收。    │
  │  │            │            │            │  殺傷力）        │              │
  │  │            │            │            │2.19顆，認均係由直│              │
  │  │            │            │            │  徑9.40mm、長度  │              │
  │  │            │            │            │  16.98mm金屬彈殼 │              │
  │  │            │            │            │  及直徑8.82mm金屬│              │
  │  │            │            │            │  彈頭組合而成之土│              │
  │  │            │            │            │  造子彈，採樣6顆 │              │
  │  │            │            │            │  試射，均可擊發，│              │
  │  │            │            │            │  認具殺傷力。    │              │
  │  │            │            │            │  （其餘子彈未經鑑│              │
  │  │            │            │            │  定，無從認定    │              │
  │  │            │            │            │  有無殺傷力）    │              │
  │  │            │            │            │                  │              │
  ├─┼──────┼──────┼──────┼─────────┼───────┤
  │五│手槍1枝（槍 │95年1月12日 │同上鑑定書編│1.具殺傷力。      │另行依法處理。│
  │  │枝管制編號  │10時40分許，│號四        │2.經鑑定，均認係仿│              │
  │  │0000000000號│在臺南縣麻豆│            │  BERETTA廠92FS型 │              │
  │  │）（警卷第86│鎮關市廟67號│            │  半自動手槍所製造│              │
  │  │頁）        │2樓（郭育榮 │            │  之槍枝換裝土造金│              │
  │  │            │住處）      │            │  屬槍管及土造金屬│              │
  │  │            │            │            │  槍機改造而成之改│              │
  │  │            │            │            │  造手槍，機械性能│              │
  │  │            │            │            │  良好，可供擊發適│              │
  │  │            │            │            │  用子彈使用。    │              │
  │  │            │            │            │                  │              │
  │  │            │            │            │                  │              │
  ├─┼──────┼──────┼──────┼─────────┼───────┤
  │  │子彈10顆    │同上        │同上鑑定書編│1.10顆，認均係由直│無。          │
  │六│（警卷      │            │號七        │  徑8.86mm、長度  │（無殺傷力或未│
  │  │000000000號 │            │            │  16.60mm金屬彈殼 │鑑定之子彈，或│
  │  │卷頁86）    │            │            │  及直徑7.84mm金屬│無殺傷力或無法│
  │  │            │            │            │  彈頭組合而成之土│證明有殺傷力，│
  │  │            │            │            │  造子彈，採樣3顆 │均非違禁物，均│
  │  │            │            │            │  試射，均無法擊發│不予宣告沒收）│
  │  │            │            │            │  ，認不具殺傷力。│。            │
  │  │            │            │            │  （其餘子彈未經鑑│              │
  │  │            │            │            │  定，無從認定有無│              │
  │  │            │            │            │  殺傷力）        │              │
  ├─┼──────┼──────┼──────┼─────────┼───────┤
  │七│子彈5顆     │95年1月17日 │內政部警政署│1.5顆，認均係由直 │無。          │
  │  │（警卷      │下午2時許， │刑事警察局95│  徑8.8mm土造金屬 │（具殺傷力之子│
  │  │0000000000號│在臺南市和真│年2月24日刑 │  彈頭之土造子彈，│彈經試射完畢，│
  │  │卷頁12）    │街35號甲○○│鑑字第      │  採樣2顆試射，均 │業已滅失；其餘│
  │  │            │住處        │0000000000號│  可擊發，認具殺傷│未鑑定之子彈，│
  │  │            │            │槍彈鑑定書  │  力。（其餘子彈未│無法證明有殺傷│
  │  │            │            │            │  經鑑定，無從認定│力，非違禁物，│
  │  │            │            │            │  有無殺傷力）    │均不予宣告沒收│
  │  │            │            │            │                  │）。          │
  ├─┼──────┼──────┼──────┼─────────┼───────┤
  │  │金屬彈殼5顆 │同上        │同上        │  認均係玩具金屬彈│無。          │
  │八│（警卷      │            │            │  殼。            │非違禁物。    │
  │  │0000000000號│            │            │                  │              │
  │  │卷頁12）    │            │            │                  │              │
  │  │            │            │            │                  │              │
  ├─┼──────┼──────┼──────┼─────────┼───────┤
  │九│手槍1枝（槍 │95年1月23日 │內政部警政署│1.具殺傷力。      │應沒收。      │
  │  │枝管制編號（│上午12時30分│刑事警察局95│2.經鑑定，均認係仿│              │
  │  │0000000000號│許，在臺南市│年3月4日刑鑑│  BERETTA廠92FS型 │              │
  │  │）（        │民權路3段443│字第        │  半自動手槍所製造│              │
  │  │000000000號 │號（4626-LY │0000000000號│  之槍枝換裝土造金│              │
  │  │警卷頁9、95 │號自用小客車│槍彈鑑定書）│  屬槍管及土造金屬│              │
  │  │偵字3312號卷│內）        │            │  槍機改造而成之改│              │
  │  │頁18）      │            │            │  造手槍，機械性能│              │
  │  │            │            │            │  良好，可供擊發適│              │
  │  │            │            │            │  用子彈使用。    │              │
  │  │            │            │            │                  │              │
  │  │            │            │            │                  │              │
  ├─┼──────┼──────┼──────┼─────────┼───────┤
  │十│子彈6顆     │同上        │同上        │1.3顆，認均係由玩 │無。          │
  │  │（000000000 │            │            │  具金屬彈殼加裝直│（無殺傷力或未│
  │  │號警卷頁9、 │            │            │  徑約8.8mm金屬彈 │鑑定之子彈，或│
  │  │95偵字3312號│            │            │  頭而成之改造子彈│無殺傷力或無法│
  │  │卷頁18）    │            │            │  ，採1顆試射，無 │證明有殺傷力，│
  │  │            │            │            │  法擊發，認不具殺│均非違禁物，均│
  │  │            │            │            │  傷力。（其餘子彈│不予宣告沒收）│
  │  │            │            │            │  未經鑑定，無從認│              │
  │  │            │            │            │  定有無殺傷力）  │              │
  │  │            │            │            │2.2顆，認均係由玩 │              │
  │  │            │            │            │  具金屬彈殼加裝直│              │
  │  │            │            │            │  直徑約8.7mm金屬 │              │
  │  │            │            │            │  彈頭而成之改造子│              │
  │  │            │            │            │  彈，採樣1顆試射 │              │
  │  │            │            │            │  ，無法擊發，認不│              │
  │  │            │            │            │  具殺傷力。      │              │
  │  │            │            │            │  （其餘子彈未經鑑│              │
  │  │            │            │            │  定，無從認定    │              │
  │  │            │            │            │  有無殺傷力）    │              │
  │  │            │            │            │3.1顆，認係具直徑 │              │
  │  │            │            │            │  8.9mm土造金屬彈 │              │
  │  │            │            │            │  頭之土造子彈，經│              │
  │  │            │            │            │  試射，無法擊發，│              │
  │  │            │            │            │  認不具殺傷力。  │              │
  └─┴──────┴──────┴──────┴─────────┴───────┘
附表二
  ┌─┬──────┬──────┬──────┬─────────┐
  │編│扣押物、出處│扣押時間及地│備註        │是否宣告沒收      │
  │號│            │點          │            │                  │
  ├─┼──────┼──────┼──────┼─────────┤
  │一│砂輪機2組   │95年1月17日 │供甲○○製作│宣告沒收。        │
  │  │            │下午2時許， │槍枝、子彈所│                  │
  │  │            │在甲○○位於│用          │                  │
  │  │            │臺南市○○街│            │                  │
  │  │            │35號住處    │            │                  │
  ├─┼──────┼──────┼──────┼─────────┤
  │二│固定器4組   │同上        │同上        │同上              │
  ├─┼──────┼──────┼──────┼─────────┤
  │三│電鑽1把     │同上        │同上        │同上              │
  ├─┼──────┼──────┼──────┼─────────┤
  │四│電烙鐵1枝   │同上        │同上        │同上              │
  ├─┼──────┼──────┼──────┼─────────┤
  │五│紅外線瞄準器│同上        │同上        │同上              │
  │  │1枝         │            │            │                  │
  ├─┼──────┼──────┼──────┼─────────┤
  │六│砂紙3張     │同上        │同上        │同上              │
  ├─┼──────┼──────┼──────┼─────────┤
  │七│通槍條3條   │同上        │同上        │同上              │
  │  │            │            │            │                  │
  ├─┼──────┼──────┼──────┼─────────┤
  │八│鑽頭6枝     │同上        │同上        │同上              │
  │  │            │            │            │                  │
  ├─┼──────┼──────┼──────┼─────────┤
  │九│溶鉛鐵瓢1枝 │同上        │同上        │同上              │
  ├─┼──────┼──────┼──────┼─────────┤
  │十│鉛條2條     │同上        │同上        │同上              │
  │　│            │            │            │                  │
  ├─┼──────┼──────┼──────┼─────────┤
  │十│彈簧6條     │同上        │同上        │同上              │
  │一│            │            │            │                  │
  ├─┼──────┼──────┼──────┼─────────┤
  │十│點火器1枝   │同上        │同上        │同上              │
  │二│            │            │            │                  │
  ├─┼──────┼──────┼──────┼─────────┤
  │十│製槍、彈工具│同上        │同上        │同上              │
  │三│1批         │            │            │                  │
  ├─┼──────┼──────┼──────┼─────────┤
  │十│製槍零件1箱 │同上        │同上        │同上              │
  │四│            │            │            │                  │
  └─┴──────┴──────┴──────┴─────────┘
